【裁判字號】    90,交訴,204
【裁判日期】    900618
【裁判案由】    過失致死等
【裁判全文】
臺灣臺南地方法院刑事判決                          九十年度交訴字第二四號
    公  訴  人  臺灣台南地方法院檢察署檢察官
    被      告  甲○○
右列被告甲○○因過失致死案件，經檢察官提起公訴（九十年度偵字第五０七九號）
，本院判決如左：
    主  文
甲○○服用酒類，不能安全駕駛動力交通工具而駕駛，處有期徒刑陸月，又過失致人
於死，處有期徒刑壹年壹月。應執行有期徒刑壹年陸月。緩刑伍年。緩刑期內付保護
管束。
    事  實
一、甲○○於民國九十年三月三十日凌晨二時許，駕駛車牌ＴＸ─４９８８號自用小
    客車，在台南縣麻豆鎮○○里○○○○道南下匝道停止線附近，應注意飲酒後吐
    氣所含酒精成份超過每公升零點二五毫克以上者，尚為酒力所困，辨識力、注意
    力、反應力均不如常，本應注意不得駕車；又汽車行駛時，駕駛人應注意車前狀
    況，並隨時採取必要之安全措施，以避免危險之發生，而依當時情況，又非不能
    注意及此，竟疏未注意，飲用酒精類飲品，其血液中之酒精濃度為二六九ｍｇ／
    ｄｌ，已達不能安全駕駛動力交通工具之程度，而仍駕駛汽車，因而失控撞及當
    時停在前方等待號誌變換，由翁文華所駕駛之車牌９Ｊ─３４０號營業用曳引車
    ，致與甲○○同車之李明宗顏面部及胸部挫傷合併氣血胸，因低血容積量合併失
    血性休克，送醫後不治死亡。
二、案經台南縣警察局麻豆分局報請台灣台南地方法院檢察署偵查起訴。
    理  由
一、訊據被告甲○○對其於右揭酒醉肇事造成被害人李明宗死亡等情均坦承不諱，並
    有警製道路交通事故調查報告表一份、血中酒精濃度測試記錄一份、現場照片六
    張在卷足稽。而被害人李明宗確因本件車禍肇事致死，亦經本檢察官督同檢驗員
    到場相驗屬實，製有勘驗筆錄、驗斷書、相驗屍體證明書等附卷足憑。按汽車駕
    駛人飲酒後吐氣所含酒精成份超過每公升零點二五毫克以上者，不得駕車，且汽
    車行駛時，駕駛人應注意車前狀況，並隨時採取必要之安全措施，以避免危險之
    發生，道路交通安全規則第一百十四條第二款、第九十四條第三項分別定有明文
    。被告應注意、能注意竟疏未注意上開規定致肇車禍，其有過失甚為顯然，且被
    告之過失行為與被害人之死亡結果間又有相當因果關係。另按刑法第一百八十五
    條之三所稱服用酒類或其他相類之物，不能安全駕駛動力交通工具之公共危險條
    款，係屬抽象危險犯之規定，此種抽象危險係伴隨飲酒過量之行為而當然成立。
    換言之，只需客觀上有此種行為出現，危險即視為存在，其是否果真肇事，均不
    影響公共危險罪責之成立；若其果真駕車肇禍，其不能安全駕駛動力交通工具之
    情形則更不待言。經查：參考德、美等國之認定標準，對於酒精濃度呼氣已達每
    公升零點五五毫克，或血液濃度達百分之零點一一以上，肇事率為一般正常人之
    十倍，認為已達「不能安全駕駛」之標準，此有法務部八十八年五月十八日法八
    八檢字第一六六九號函可資參照。本件被告對其在右揭時、地過量飲酒駕車，並
    已意識不清一事坦承不諱，且其血液中之酒精濃度已達點二六九ｍｇ／ｄｌ，此
    有血中酒精濃度測試紀錄一紙在卷可按。衡諸前開說明，被告已達「不能安全駕
    駛動力交通工具」之程度，而被告更因上開不能安全駕駛之行為而發生車禍，更
    足證被告於上開時、地駕駛自小客車，已處於不能安全駕駛之狀態，被告之上開
    犯行已臻明確。
二、核被告甲○○所為，係犯刑法第二百七十六條第一項過失致死罪及第一百八十五
    條之三重大違背安全駕駛罪。其所犯二罪，罪質不同，行為互異，應予分論併罰
    。被告酒醉駕車肇事致人於死，應依道路交通管理處罰條例第八十六條第一項規
    定，加重其刑。本院審酌被告深夜喝酒肇事過失責任非輕，犯罪所生危害，犯罪
    後坦承犯行，態度堪稱良好等一切情狀，分別量處如主文所示之刑，並定其應執
    行之刑，以示懲儆。末查被告未曾受有期徒刑之宣告，有臺灣臺南地方法院檢察
    署刑案資料查註紀錄表及本院刑事被告前科紀錄調查表各一份附卷可稽，其因一
    時疏忽肇事，事後已與被害人家屬達成和解，有調解筆錄一份在卷可憑，經此教
    訓，當知所警惕，應無再犯之虞，本院認所宣告之刑以暫不執行為適當，爰併宣
    告緩刑五年（被告與被害人和解之賠償給付迄至民國九十一年四月，若被害人認
    被告係以和解求得法院寬貸，並無誠意履行，可依請求公訴人上訴方式除去緩刑
    ，以求救濟），又被告酒後駕車漫不經心肇致被害人死亡及本身身受重傷，除本
    身及被害人家屬身心俱受創痛，復損害社會資源甚鉅，若非短期刑依目前環境無
    法收教化之功，勉強予以緩刑之諭知，因之本院認其行為有交專人長期輔導矯治
    之必要，併諭知緩刑期內交付保護管束，以觀後效，並勵自新。
據上論斷，應依刑事訴訟法第二百九十九條第一項前段、刑法第二百七十六條第一項
、第一百八十五條之三、第五十一條第五款、第七十四條第一款，第九十三條第一項
、道路交通管理處罰條例第八十六條第一項，罰鍰提高標準條例第一條前段判決如主
文。
本案經檢察官林逸梅到庭執行職務。
中    華    民    國      九十      年      六      月        十八      日
  臺灣臺南地方法院交通法庭
                                      法  官  何  清  池
右正本證明與原本無異。
如不服本判決，應於判決送達後十日內向本院提出上訴狀( 應附繕本 )。
                                      書記官  林  木  村
中    華    民    國      九十      年      六      月        十八      日
附錄本案論罪科刑法條全文：
刑法第二百七十六條第一項：
  因過失致人於死者，處二年以下有期徒刑、拘役或二千元以下罰金。
刑法第一百八十五條之三：
  服用毒品、麻醉藥品、酒類或其他相類之物，不能安全駕駛動力交通工具而駕駛者
  ，處一年以下有期徒刑、拘役或三萬元以下罰金。


司法院資訊處製作；財團法人民間司法改革基金會備份。
